臺灣板橋地方法院刑事判決　　　　　　　95年度訴字第3473號
公　訴　人　臺灣板橋地方法院檢察署檢察官
被　　　告　庚○○
　　　　　　戊○○
共???同
選任辯護人　陳志忠律師
上列被告因行使偽造私文書等案件，經檢察官提起公訴（94年度
偵續字第310 號），本院判決如下：
    主  文
庚○○、戊○○均無罪。
    理  由
一、公訴意旨略以：被告戊○○係品天下實業有限公司（下稱品
    天下公司）之外務員，被告庚○○則係品天下公司實際負責
    人己○○（業經提起公訴，現由本院以95年度訴字第3474號
    案件審理中）之前妻。被告庚○○明知品天下公司於民國89
    年間財務已陷於困難，且無清償能力，竟與己○○共同意圖
    為自己不法所有及基於偽造文書之概括犯意聯絡，先由己○○委由有犯意聯絡之丙○○（業已提起公訴，現由本院以95
    年度訴字第3474號案件審理中），以丙○○之名義申領合作
    金庫銀行東新莊分行（下稱合作金庫銀行）之支票，再由被
    告庚○○在附表一所示3 張支票上偽簽丙○○之署押及蓋用
    丙○○之印文，並由己○○背書後，以品天下公司須購買檳
    榔原料及擴充營業為由，持向乙○○（起訴書誤載為甲○○
    ，業經公訴人於民國96年1 月15日準備程序期日更正為乙○○）調借現金週轉，使乙○○陷於錯誤而同意借與如附表一
    所示之款項，受騙金額總計新臺幣（下同）60萬元。被告戊○○明知己○○向他人購入俗稱「芭樂票」之人頭支票，竟
    與己○○共同意圖為自己不法所有及基於偽造文書之概括犯
    意聯絡，為己○○收取向他人購買之支票並由己○○於支票
    背書處偽簽黃建龍、林銘祥、郭國杰等署押或由被告戊○○
    親自背書後，分別於93年3 月8 日及93年3 月15日，持如附
    表二之人頭支票計11紙，向丁○以急需現金週轉為由借款，
    致丁○陷於錯誤，同意調借如附表二之金額，前後計向丁○
    詐得款項計1,430,500元。嗣因上開支票屆期皆不獲兌現，
    乙○○、丁○始知受騙，因認被告庚○○、戊○○均涉犯刑
    法第216條、第210條之行偽造私文書罪嫌、同法第339條第1
    項之詐欺取財罪嫌。
二、按不起訴處分已確定或緩起訴處分期滿未經撤銷者，非有左
    列情形之一，不得對於同一案件再行起訴：一　發現新事實
    或新證據者。二　有第420條第1項第1款、第2款、第4款或
    第5 款所定得為再審原因之情形者。案件曾為不起訴處分、
    撤回起訴或緩起訴期滿未經撤銷，而違背第260 條之規定再
    行起訴者，應諭知不受理之判決。刑事訴訟法第260 條、第
    303 條第4 款分別定有明文。被告庚○○之選任辯護人辯稱
    ：本件公訴人起訴有關被告庚○○之犯罪事實，業經檢察官
    為不起訴處分確定，公訴人誤將已不起訴處分確定之案件重
    行起訴，其起訴程序實有違誤等語。查被告庚○○前雖經臺
    灣板橋地方法院檢察署檢察官於94年5 月31日以94年度偵字
    第7688、7689號為不起訴處分，有該不起訴處分書附卷可稽
    （見94年度偵字第7689號偵查卷第11頁至第20頁），然觀諸
    該不起訴處分書之內容，檢察官係以依偵查所得之證據，不
    足認被告庚○○涉犯告訴意旨所指詐欺告訴人張世明、甲○○、簡俊傑之犯行，而對被告庚○○為不起訴處分（見該不
    起訴處分書第6 、7 頁），本件公訴人則係以被告庚○○於
    附表一所列3 張支票上偽造丙○○印文，並由共犯己○○持
    該3 紙支票，向告訴人乙○○訛詐調現，而對被告庚○○提
    起公訴，經核起訴事實之被害人及相關支票，與被告庚○○
    於上開不起訴處分書中經不起訴處分之事實俱非相同，兩者
    顯非同一事實或同一案件，本案自非前述不起訴處分效力所
    及，辯護意旨認本案前經不起訴處分確定，應諭知不受理之
    判決等語，尚屬誤會，先予說明。
三、第按犯罪事實應依證據認定之，無證據不得認定犯罪事實；
    不能證明被告犯罪者，應諭知無罪之判決，刑事訴訟法第
    154 條第2 項、第301 條第1 項分別定有明文。又刑事訴訟
    法第161 條已於91年2 月8 日修正公布，其第1 項明定：「
    檢察官就被告犯罪事實，應負舉證責任，並指出證明之方法
    。」依此，檢察官對於起訴之犯罪事實，應負提出證據及說
    服之實質舉證責任。倘其所提出之證據，不足為被告有罪之
    積極證明，或其指出證明之方法，無從說服法院以形成被告
    有罪之心證，基於無罪推定之原則，自應為被告無罪判決之
    諭知（最高法院92年台上字第128 號判例意旨參照）。
四、本件公訴人認被告涉犯行使偽造私文書及詐欺取財罪嫌，無
    非以(一)、被告戊○○之供述。(二)、告訴人乙○○、丁○之指
    訴。(三)、證人黃建龍、林銘祥、郭國杰、謝錦童之證述。(三)
    、附表一、二所列支票。(四)、內政部刑事警察局95年5 月15
    日刑鑑字第0950043758號鑑定書等資為依據。
五、訊據被告均堅決否認有上揭犯行，被告庚○○辯稱：其在89
    年間與己○○離婚後，即未接觸品天下公司之業務及財務。
    附表一所列3 紙支票上國字及阿拉伯數字之金額係其所寫，
    但丙○○的印章非其所蓋，日期亦非其所寫，當時因其回家
    照顧小孩，己○○請其幫忙填寫資料，其不知道己○○在作
    何事。其並未與己○○共同持附表一所列支票向乙○○借調
    現金週轉等語。被告戊○○則辯陳：其僅係受僱於品天下公
    司擔任外務員，該公司實際業務及財務均由己○○負責，己○○有時會交代其持支票向客戶換取現金，但換回之款項其
    均交給己○○，並未從中得利，亦無與己○○間有何行使偽
    造私文書或詐欺之犯意聯絡或行為分擔。附表二編號7 至11
    有其背書之支票，本來是其欲持以向其大哥換票，但當天丁○剛好過來己○○家，己○○詢問丁○有無現金可調現，丁○說有，所以其方依己○○指示向丁○換票。除了其自己之
    背書，附表二支票其餘背書均非其所為等情。
六、證據能力部分：
(一)、按被告以外之人於審判外之言詞或書面陳述，除法律規定者
    外，不得作為證據，刑事訴訟法第159 條第1 項定有明文。
    查證人乙○○、丁○於警詢時之陳述，為被告以外之人於審
    判外之陳述，核屬傳聞證據，且查無合於刑事訴訟法第159
    條之1 至同法159 條之5 等條文所規定例外得為證據之情形
    ，且被告之共同選任辯護人於本院96年4 月9 日準備程序中
    亦爭執乙○○、丁○警詢陳述之證據能力（見本院卷第73頁
    ），依前規定，證人乙○○、丁○於警詢之陳述無證據能力
    ，不得作為認定被告犯罪之證據。
(二)、按證人、鑑定人依法應具結而未具結者，其證言或鑑定意見
    ，不得作為證據，刑事訴訟法第158 條之3 定有明文。又檢
    察官依法有訊問證人之權，且依同法第186 條規定，證人必
    須具結，故證人於偵查中向檢察官所為之陳述，如未依法具
    結，其陳述自無證據能力。而告訴人之陳述，本質上屬於「
    證人」，告訴人之陳述是否可採，應以證人之身分調查之，
    否則其指訴並不具有證據能力，不得逕採為判決之基礎。本
    件告訴人乙○○、丁○於偵訊時向檢察官所陳述有關己○○
    及被告戊○○持票向其等調現之經過（見93年度他字第7648
    號偵查卷第164 頁至第168 頁、第258 頁、第259 頁、第
    281 頁、第282 頁、94年度偵續字第310 號偵查卷第43 頁
    、第44頁），實質上係居於證人之地位為之，依法自應具結
    陳述，以擔保其證言之可信度，惟遍觀上開偵查案卷，均查
    無告訴人乙○○、丁○為上開陳述時之證人結文，亦未見檢
    察官命該二人具結之記載，足見告訴人乙○○、丁○為上開
    陳述時，並未依法具結。揆諸前揭說明，告訴人乙○○、丁○於偵查中所為前開陳述，應無證據能力。
(三)、除告訴人乙○○、丁○於警詢、偵查中之陳述外，本判決後
    開所引用之被告以外之人於審判外之陳述（包括書面陳述）
    ，亦屬傳聞證據，惟公訴人、被告及其選任辯護人就前揭審
    判外陳述之證據能力，於本院準備程序中均表示不予爭執，
    且迄至言詞辯論終結前亦未再聲明異議。本院審酌上開證據
    資料製作時之情況，並無違法不當及證明力明顯過低之瑕疵
    ，亦認為以之作為證據應屬適當，依刑事訴訟法第159 條之
    5 規定，認該等證據資料均有證據能力。
七、經查：
(一)、被告庚○○部分
 1. 就公訴意旨所指之犯罪事實觀之，公訴人既認被告庚○○與
    己○○、丙○○間有共同不法所有之意圖及詐欺取財之犯意
    聯絡，並推由丙○○申領合作金庫銀行之支票後，由庚○○
    在支票上蓋用丙○○印文及偽簽丙○○署押，經己○○背書
    後，持以向乙○○進行詐騙，則丙○○對於被告庚○○或己○○以其名義簽發支票遂行詐欺取財乙節，至少應有預見及
    容認，詎公訴人又以被告庚○○於附表一所列3 張支票上蓋
    用丙○○之印文，有偽造丙○○印文或偽造私文書之嫌，其
    認事論理已有矛盾。
 2. 再者，觀諸附表一所列3 紙支票（支票影本所附卷頁詳如附
    表一所示），發票人欄雖各有丙○○之印文1 枚，惟該3 張
    支票之正反面均無丙○○之簽名，支票背面僅有己○○之背
    書，公訴人指稱被告庚○○在如附表一支票上偽簽丙○○之
    署押或偽造私文書云云，亦嫌乏據。又被告庚○○堅詞否認
    附表一所示3 紙支票上丙○○之印文為其所蓋，僅承認該3
    紙支票上之金額為其填寫，此與證人己○○於本院審理中具
    結證稱：附表一之3 紙支票上之金額乃伊請庚○○所寫，因
    為她的字比較漂亮，伊是在回去探望小孩時，請庚○○所寫
    ，伊並未向庚○○說明該3 紙支票之用途，她問伊也不會跟
??她講等語（見本院卷第136 頁）相符，足見被告庚○○辯稱
    ：其僅單純幫己○○填寫上開3 張支票上之金額，其不知己○○係做何事，並非子虛。公訴人未提任何積極事證證明該
    3 紙支票上之丙○○印文確為被告庚○○所蓋用，自難認被
    告庚○○有何偽造丙○○印文之犯行。至內政部警政署刑事
    警察局95年5 月15日刑鑑字第0950043758號鑑定書（附於94
    年度偵續字第310 號偵查卷第50頁）僅能證明附表一3 紙支
    票大寫金額之筆跡均相符，此除佐證被告庚○○辯陳其有填
    載附表一3 紙支票上金額之辯解堪予採信外，無從執為不利
    於被告庚○○之認定，要甚顯然。
 3. 偵查之同案被告丙○○於警詢中已陳稱：其總共向陽信銀行
    、彰化銀行、合作金庫等三家銀行申請支票，其有將支票及
    印鑑借給己○○使用等情明確（見93年度他字第6995號偵查
    卷第29頁到第33頁）；丙○○於本院95年度訴字第3473號案
    件審理中，復供陳：支票是己○○說他要用，印章也都放在
    己○○處等語（見本院卷第30頁準備程序筆錄），足見丙○○確有將其申請之合作金庫銀行支票及其印鑑授權由己○○
    簽發使用，附表一所示3紙合作金庫銀行之支票，應係己○○在發票人丙○○事先授權同意其使用該等支票之情形下，
    請被告庚○○代為填寫票面金額，被告庚○○自無何偽造文
    書或偽造印文之情事。
 4. 證人乙○○於本院審理時證稱：在借錢之前其不認識己○○
    ，其係因大哥甲○○的關係借己○○錢，己○○有開支票（
    含附表一3 紙支票）及本票向其借錢等語（見本院卷第104
    頁背面至第107頁），證人己○○亦證陳：其與庚○○約於
    89 年間即離婚，附表一之支票約是在發票日前1、2個月簽
    發的，離婚後其即未請庚○○持票向他人調現（見本院卷第
    138 頁），足見持附表一3張支票向乙○○調現者乃己○○
    ，庚○○並未參與；參以證人甲○○於本院審理中證述：庚○○與己○○兩個好像沒有在一起，庚○○幾乎沒有出面向
    其借過錢乙節（見本院卷第103頁反面），亦可佐庚○○辯
    稱：
    其與己○○離婚後，即未過問品天下公司之財務，其並未與
    己○○共同開票等語，應可採信。公訴人復未提出其他積極
    事證加以佐證，當難認被告庚○○與己○○間有何詐欺取財
    之犯意聯絡或行為分擔。
(二)、被告戊○○部分
 1. 證人丁○於本院審理時證稱：93年3 月時，己○○說他的金
    主出國，請伊幫他兩、三個月的忙，己○○總共向伊借款二
    次，含借款、貨款及利息共是1,430,500 元。附表二編號1
    至6 之支票是己○○在他家裡交給伊，編號7 至11有戊○○
    背書的支票，是己○○和戊○○一起交給伊，那時候己○○
    說你放心，這些都是戊○○收回來的客票，本來是要向戊○○的姊姊調的，但因為戊○○的姊姊當時買了股票，沒有錢
    ，所以才跟伊借。戊○○雖然在場沒有說什麼，只有說一句
    「丁○，你不要怕」，他們就是唱雙簧，表示票的來源沒有
    問題，伊有看票的背書，背書沒有問題都是同行，因為有這
    些人背書，伊就被騙。後來丙○○、謝錦童跟伊說是這些票
    是己○○拿錢給戊○○去三重地區買的等語（見本院卷第
    112 頁背面、第113 頁）；證人己○○於本院審理中證述：
    附表二之支票乃其分二次向丁○貼現，有些票是伊已經向丁○換的，有些是本來要向戊○○的姊夫調現，後來拿去向丁○調現。附表二編號1 、2 之支票伊背書己○○及榮富，編
    號3 之支票伊背書品天下及己○○、編號4 支票伊只背書己○○、編號5 支票伊背書己○○及順益、編號6 支票伊背書
    己○○及御家檳榔、編號7 至10支票伊背書己○○、編號11
    支票伊背書己○○及黃建龍。第二次跟丁○貼現時，戊○○
    有在場，當時戊○○本來要拿票回去臺中，剛好丁○來，伊
    問他有沒有錢，就叫戊○○直接拿要去臺中換的票向丁○貼
    現，戊○○只有這次和伊一起持票向丁○貼現，伊向戊○○
    姊夫票貼比較多，94年度偵續字第17頁至第32頁之支票及工
    廠買賣及經營契約書，均是伊叫戊○○向他姊夫借款所用等
    節（見本院卷第136 頁至第138 頁）。
 2. 由證人丁○、己○○之上開證詞以觀，證人丁○、己○○均
    一致證稱附表二之支票乃己○○分二次持以向丁○借調現金
    ，第一次己○○持附表二編號1 至6 之支票向丁○調現時，
    戊○○並不在場。證人己○○亦已明確證述附表二支票上「
    己○○」、「順益」、「品天下」、「黃建龍」等背書均為
    其所為，且其第二次向丁○調現之支票，原本係其囑由被告
    戊○○持以向戊○○姊夫調現，適因丁○來到己○○住處，
    才請被告戊○○將該等支票轉向丁○調取現金，此與證人丁○所陳：附表二編號7 至11之支票，己○○說本來是要向戊○○的姊姊調的乙節互核相符。再觀諸附表二編號7 至11之
    支票背面，確均有「阿得」即被告戊○○之背書，凡此俱徵
    被告戊○○辯稱：附表二支票其有背書「阿得」之支票，是
    本來要跟其大哥換票，剛好丁○來找己○○，己○○徵得丁○同意後，才轉向丁○調現等語，應屬信實。由上足知，被
    告戊○○並未與己○○一同持附表二編號1 至6 之支票向丁○調款，且係因丁○剛好到訪，方由己○○轉而持附表二編
    號7 至11之支票向丁○調現，戊○○僅單純在場，此由證人
    丁○所稱：己○○第二次持票向其調現時，戊○○在場沒有
    說什麼，只有說一句「丁○，你不要怕」等語亦可佐證，實
    難認被告戊○○有何與己○○共同向丁○施用詐述訛取款項
    之行為分擔及犯意聯絡。
 3. 證人丁○雖證稱：附表二之支票都是空白票，丙○○、謝錦
    童跟伊說是己○○拿錢給戊○○去三重地區買回來的云云，
    然就己○○是否確曾拿錢給戊○○去三重地區買回附表二相
    關支票之待證事實，丁○並未親身見聞，而係聽聞自丙○○
    、謝錦童而來，且丙○○、謝錦童是否有親眼見聞戊○○購
    買人頭支票之經過，亦未見證人丁○加以陳明，丁○此部分
    證詞自難資為不利於被告戊○○之認定。至證人謝錦童於偵
    查中固證稱：其有看過戊○○在寫空白票，發票人並非己○○或戊○○，是別人的票，其看過約2 、?次，票都是己○○去收回來的等語（見94年度偵續字第310 號偵查卷第48頁
    ），然謝錦童並未指明其見到戊○○所填寫者，是否即為本
    案附表二所列支票，亦未說明戊○○究係填寫何張支票之何
    欄位，復未證述己○○曾要求被告戊○○代為購買人頭支票
    之事實，當難以謝錦童上述空泛之證詞，遽入被告戊○○於
    罪。況觀之卷附己○○證述曾持以請被告戊○○向其姊夫調
    現之支票（見94年度偵續字第310 號偵查卷第23頁、第27頁
    ），亦有與附表二編號1 、2 、10支票同以祥康有限公司傅
    孟昌、林冠仲為發票人者，被告戊○○自己更於附表二編號
    7 至11支票之背面背書，衡諸常情，若被告戊○○知悉附表
    二之各張支票乃己○○或其購得之空頭支票，並無兌現之可
    能，應無收受後轉向自己親人借調現金之理，更無自己於支
    票後方背書，反使自己遭受他追索人之可能，是被告戊○○
    辯稱其並未代己○○收取附表二支票，亦不知該等支票為空
    頭支票，應非無據。
 4. 證人郭國杰於偵查中固證稱：其公司行號為榮富，附表二編
    號1 、2 之支票不是其所背書（見94年度偵續字第310 號偵
    查卷第44頁），證人林銘祥則於偵查中證述：附表二編號6
    之支票不是其背書，其亦未同意由己○○或任何人在其上背
    書等語（見94年度他字第7648號偵查卷第282 頁）。然附表
    二之各張支票，除其中編號7 至11之支票經被告戊○○自己
    背書外，其餘「己○○」、「順益」、「品天下」、「黃建
    龍」、「御家檳榔」等背書乃己○○為之，業經證人己○○
    證述如前，且附表二編號1 至6 之支票乃己○○自己持以向
    丁○調取現金，被告戊○○並未參與，亦於前敘，是附表二
    編號1 、2 、6 支票背書欄上偽造之「郭」、「榮富」、「
    林銘祥」等署押，並無任何證據足證與被告戊○○有何關聯
    ，當難僅以該等偽造之署押，率認被告戊○○有何偽造私文
    書甚而持以行使之犯行。另證人黃建龍已於偵查中證陳：己○○曾經告訴過伊，以伊名義背書較容易借款，伊有同意己○○簽寫伊之名義背書等語屬實（見94年度偵續字第310 號
    偵查卷第14頁），是己○○於附表二編號11之支票背書欄上
    簽寫黃建龍之署押，既已事先得到黃建龍之同意，應無偽造
    私文書之問題，公訴人逕指被告戊○○有與己○○共同偽造
    「黃建龍」背書並持以行使之舉，亦屬率斷而無足採。
八、綜上所述，公訴人所舉事證，無從說服本院形成被告庚○○
    、戊○○有罪之心證。此外，復查無任何積極事證足認被告
    確有詐欺取財或行使偽造私文書之犯行，揆諸前揭說明，自
    應為被告無罪之諭知，以昭審慎。
據上論斷，應依刑事訴訟法第301條第1項前段，判決如主文。
本件經檢察官林俊峰到庭執行職務。
中　　華　　民　　國　　96　　年　　10　　月　　31　　日
                  刑事第七庭  審判長  法　官  胡堅勤
                                      法?官  李君豪
                                      法?官  吳佳穎
以上正本證明與原本無異
如不服本判決，應於判決送達後10日內敘明上訴理由，向本院提
出上訴狀（應附繕本），上訴於臺灣高等法院。
                                      書記官　陳香君
中　　華　　民　　國　　96　　年　　11　　月　　1 　　日
附表一
   ┌──┬─────┬────┬────┬───┬─────────┬─────────┐
　 │編號│ 支票號碼 │ 發票人 │ 到期日 │ 金額 │付款人??        │支票影本所附卷頁  │
　 ├──┼─────┼────┼────┼───┼─────────┼─────────┤
　 │ 1  │CU0000000 │ 丙○○ │93.5.20 │20萬元│臺灣省合作金庫東新│93年度他字第6995號│
   │    │          │        │        │      │莊支庫            │偵查卷第191頁     │
　 ├──┼─────┼────┼────┼───┼─────────┼─────────┤
　 │ 2　│CU0000000 │ 丙○○ │93.6.20 │20萬元│同上              │同上偵查卷第193頁 │
   ├──┼─────┼────┼────┼───┼─────────┼─────────┤
   │ 3  │CU0000000 │ 丙○○ │93.7.20 │20萬元│同上              │同上偵查卷第195頁 │
　 └──┴─────┴────┴────┴───┴─────────┴─────────┘
附表二
　 ┌──┬─────┬─────┬────┬─────┬──────┬────────┬──────────┐
　 │編號│ 支票號碼 │ 發票人   │ 到期日 │金額      │付款人      │　 背　　書　   │支票影本所附卷頁    │
　 ├──┼─────┼─────┼────┼─────┼──────┼────────┼──────────┤
　 │ 1  │AE0000000 │祥康有限公│93.5.15 │10萬元　　│臺灣銀行大安│「榮富」、「住」│93年度他字第6995號偵│
   │    │          │司傅孟昌  │        │　        │分行        │、「郭」        │查卷第270頁         │
　 ├──┼─────┼─────┼────┼─────┼──────┼────────┼──────────┤
　 │ 2  │AE0000000 │祥康有限公│93.5.15 │12萬元　　│臺灣銀行大安│同上　　　　　　│同上偵查卷第269頁   │
   │    │          │司傅孟昌  │        │　        │分行        │　              │                    │
　 ├──┼─────┼─────┼────┼─────┼──────┼────────┼──────────┤
　 │ 3　│CU0000000 │ 丙○○   │93.5.18 │152,800元 │合作金庫銀行│品天下、己○○　│同上偵查卷第271頁   │
　 │　  │　　　　　│　　　　  │　　　　│　　　　　│東新莊分行　│　　　　　　　　│                    │
　 ├──┼─────┼─────┼────┼─────┼──────┼────────┼──────────┤
　 │ 4  │AA0000000 │ 洪長平   │93.5.30 │127,400元 │華泰商業銀行│己○○、金三角實│同上偵查卷第272頁   │
　 │　　│　　　　　│　　　　  │　　　　│　　　　　│新店分行　　│業有限公司      │                    │
　 ├──┼─────┼─────┼────┼─────┼──────┼────────┼──────────┤
　 │ 5  │AB0000000 │ 林義雄   │93.6.9　│213,000元 │陽信商業銀行│「松」、順益、雙│同上偵查卷第273頁   │
　 │　　│　　　　　│　　　　  │　　　　│　　　　　│木柵分行　　│口組            │                    │
　 ├──┼─────┼─────┼────┼─────┼──────┼────────┼──────────┤
　 │ 6  │UA0000000 │ 曾兆禎   │93.6.16 │184,500元 │第一商業銀行│「住」、林銘祥、│同上偵查卷第274頁   │
　 │　　│　　　　　│　　　　  │　　　　│　　　　　│雙園分行　　│御家檳榔　　　　│                    │
　 ├──┼─────┼─────┼────┼─────┼──────┼────────┼──────────┤
　 │ 7  │EZ0000000 │ 尤明智   │93.5.17 │94,500元  │臺灣土地銀行│蔡松得、阿得　  │同上偵查卷第275頁   │
　 │　　│　　　　　│　　　　  │　　　　│　　　　　│光復分行　　│　　　　　　　　│                    │
　 ├──┼─────┼─────┼────┼─────┼──────┼────────┼──────────┤
　 │ 8  │GC0000000 │吉祥鑫有限│93.5.28 │83,200元  │華南商業銀行│同上　　　　　　│同上偵查卷第276頁   │
　 │　　│　　　　　│公司尤天珍│　　　　│　　　　　│板新分行　　│　　　          │                    │
　 ├──┼─────┼─────┼────┼─────┼──────┼────────┼──────────┤
　 │ 9  │AA0000000 │?蚺悇?  │93.6.16 │122,000元 │華泰商業銀行│同上　　　　　　│同上偵查卷第277頁   │
　 │　　│　　　　　│          │　　　　│　　　　　│華江分行　　│　　　　　　　　│                    │
　 ├──┼─────┼─────┼────┼─────┼──────┼────────┼──────────┤
　 │ 10 │AA0000000 │ 林冠仲   │93.6.4　│75,500元  │華泰商業銀行│同上　　　　　　│同上偵查卷第278頁   │
　 │　　│　　　　　│　　　　  │　　　　│　　　　　│和平分行　　│　              │                    │
　 ├──┼─────┼─────┼────┼─────┼──────┼────────┼──────────┤
　 │ 11 │TB0000000 │ 陳進榮   │93.6.17 │157,600元 │第一商業銀行│己○○、阿得、黃│同上偵查卷第279頁   │
　 │　　│　　　　　│　　　　  │　　　　│　　　　　│金城分行　　│建龍　　　　　  │                    │
　 └──┴─────┴─────┴────┴─────┴──────┴────────┴──────────┘
